臺灣高等法院臺中分院刑事判決　　　　　　　民國九十四年度上訴字第五五一號
　　上　訴　人
　　即　被　告　乙○○
右上訴人因毒品危害防制條例案件，不服臺灣台中地方法院中華民國九十四年一月廿
七日第一審判決（民國九十三年度訴字第七五五號，起訴案號：臺灣台中地方法院檢
察署民國九十三年度毒偵字第四三六、三四○八號），提起上訴，本院判決如左：
    主      文
原判決關於施用第一級毒品部分及所定執行刑均撤銷。
乙○○連續施用第一級毒品，處有期徒刑壹年。
其他上訴駁回。
第二項所處有期徒刑壹年與上訴駁回部分所處有期徒刑捌月，應執行有期徒刑壹年陸
月。
    事      實
一、乙○○前於民國九十年及九十二年間，因施用毒品案件，經臺灣臺中地方法院分
    別以九十年度毒聲字第三五九六號及九十二年度毒聲字第二○○四號裁定送觀察
    、勒戒後，因均認無繼續施用毒品之傾向，而由臺灣臺中地方法院檢察署檢察官
    先後於九十年十月二日及九十二年八月二十五日分別以九十年度毒偵字第三三一
    三號及九十二年度毒偵字第二三六三號為不起訴處分確定。詎仍不知悔改，竟基
    於施用第一級毒品海洛因之概括犯意，自九十二年十二月二日某時起至九十四年
    一月四日中午十二時許止，在其位於臺中縣大甲鎮○○路四號及臺中縣大甲鎮○
    ○路一三○巷六號之住居處、其友人位於臺中縣大甲鎮之住處及位於臺中縣外埔
    鄉○○村○○路之大東加油站前，以將海洛因摻入香煙中點火吸食或置於注射針
    筒施打身體之方式，連續施用海洛因多次。又基於施用第二級毒品安非他命之概
    括犯意，自九十二年十二月二日某時起至九十三年七月十日下午八時許止，在前
    揭同一處所，以將安非他命置於吸食器中點火產生煙霧以吸食之方式，連續施用
    安非他命多次。嗣為警於九十二年十二月三日下午六時許，通知乙○○到臺中縣
    警察局大甲分局強制採尿送驗，復於九十三年七月十日下午九時許，在臺中縣外
    埔鄉○○村○○路之大東加油站前查獲乙○○並採集其尿液送鑑驗，而送鑑驗之
    結果，均呈嗎啡及甲基安非他命之陽性反應，又於九十四年一月四日中午在台中
    縣大甲鎮○○路六十七號前查獲採尿送驗有嗎啡陽性反應。
二、案經臺中縣警察局大甲分局報請臺灣臺中地方法院檢察署檢察官偵查起訴及移送
    併案審理。
    理      由
一、右揭犯罪事實，業據被告乙○○於本院審理時坦承不諱，且被告經警通知及為警
    查獲後所採集之尿液送驗之結果，確均呈海洛因代謝物嗎啡及安非他命代謝物甲
    基安非他命之陽性反應，復有列管毒品人口尿液檢體採集送驗紀錄表、中山醫學
    大學附設醫院藥物濫用檢測中心檢驗報告二份、詮昕科技股份有限公司濫用藥物
    尿液檢驗報告一份、臺中縣警察局大甲分局大甲派出所委託鑑驗尿液代號與真實
    姓名對照表在卷可稽，是足見被告上開自白，核與事實相符。本件事證明確，被
    告之上開犯行，洵堪認定。
二、被告前因施用毒品案件，經分別依台灣台中地方法院九十年度毒聲字第三五九六
    號及九十二年度毒聲字第二○○四號裁定送觀察、勒戒後，因均認無繼續施用毒
    品之傾向，而由臺灣臺中地方法院檢察署檢察官先後於九十年十月二日及九十二
    年八月二十五日分別以九十年度毒偵字第三三一三號及九十二年度毒偵字第二三
    六三號為不起訴處分確定，有臺灣高等法院被告全國前案紀錄表在卷可憑，則被
    告於前案觀察、勒戒執行完畢後，五年內再行施用毒品，依法應予論科。是核被
    告乙○○所為，分別係犯毒品危害防制條例第十條第一項之施用第一級毒品罪及
    同條第二項之施用第二級毒品罪。其先後持有海洛因及安非他命之低度行為，皆
    分別為其施用之高度行為所吸收，均不另論罪。被告先後多次施用海洛因及安非
    他命之犯行，均時間緊接，犯罪構成要件相同，顯均係基於概括犯意為之，應分
    別依連續犯之規定論以一罪，並均加重其刑。被告所犯上開二罪間，犯意各別，
    構成要件互殊，應分論併罰。至檢察官移送併案審理部分（九十三年度毒偵字第
    三四○八號）即被告自九十二年十二月三日為警採尿後起至九十三年七月十日下
    午八時許止所為前揭施用第一級毒品海洛因及第二級毒品安非他命以及九十三年
    七月十一日起至九十四年一月四日止，施用第一級毒品海洛因之犯行，固未據公
    訴人提起公訴，然此部分與公訴人已起訴經論罪之犯罪事實，既各具有連續犯之
    裁判上一罪關係，應為起訴效力所及，本院自當併予審究，附此敘明。原審雖予
    被告論科，惟對於被告自九十三年七月十一日起至九十四年一月四日止，再度施
    用第一級毒品海洛因之犯行，未予一併審理，被告上訴意旨請求一併審理，為有
    理由，應由本院將原判決中關於施用第一級毒品部分及所定執行刑均予撤銷改判
    ，爰審酌被告經觀察、勒戒執行完畢，猶再施用毒品不輟，除戕害自身健康外，
    對社會秩序亦產生不良影響及其犯後坦承等一切情狀，就施用第一級毒品部分量
    處有期徒刑一年示懲。至施用第二級毒品安非他命部分，原審適用毒品危害防制
    條例第十條第二項、刑法第十一條前段、第五十六條，並斟酌其施用時間甚長，
    犯後坦承等情狀，量處有期徒刑八月，其認事用法及量刑並無不合，被告上訴徒
    對此部分表示不服，非可採取，應予駁回，此部分所處之刑並與前開所處有期徒
    刑一年，定其應執行之刑為一年六月。
三、據上論斷，應依刑事訴訟法第三百六十八條、第三百六十九條第一項前段、第三
    百六十四條、第二百九十九條第一項前段，毒品危害防制條例第十條第一項、刑
    法第十一條前段、第五十六條、第五十一條第五款，判決如主文。
本案經檢察官甲○○到庭執行職務。
中      華      民      國      九十四  年      三      月      卅一    日
                                臺灣高等法院臺中分院刑事第四庭
                                      審判長法　官　洪　耀　宗
                                            法  官　劉　登　俊
                                            法  官　陳　欣　安
右正本證明與原本無異。
施用第一級毒品部分得上訴。
如不服本判決應於收受送達後十日內向本院提出上訴書狀，其未敘述上訴之理由者並
得於提起上訴後十日內向本院補提理由書（均須按他造當事人之人數附繕本）。
                                            書記官  阮  正  枝
中      華      民      國      九十四  年      四      月      一      日
                                                                        Ａ
